【裁判字號】    90,易,291
【裁判日期】    900430
【裁判案由】    傷害
【裁判全文】
臺灣雲林地方法院刑事判決                            九十年度易字第二九一號
    公  訴  人  臺灣雲林地方法院檢察署檢察官
    被      告  甲○○
右列被告因家庭暴力之傷害案件，經檢察官提起公訴（九十年度偵字第一三七一號）
，本院判決如左︰
    主  文
甲○○傷害人之身體，處拘役伍拾玖日，如易科罰金，以參佰元折算壹日。
    事  實
一、甲○○與乙○係夫妻關係，二人屬家庭暴力防治法第三條第一款之家庭成員關係
    ，甲○○於民國九十年三月六日下午三時許，在雲林縣口湖鄉○○村○○路二二
    巷五之一號住處，因夫妻間意見不合，與乙○發生爭執，竟基於傷害之犯意，徒
    手毆打乙○腰部及背部，致乙○受有左腰、雙手臂多處挫傷、皮下瘀血等傷害。
二、案經乙○訴由臺灣雲林地方法院檢察署檢察官偵查起訴。
    理  由
一、訊據被告甲○○固不否認有於右揭時、地出手毆打乙○之事實，惟辯稱：伊係因
    當天告訴人乙○抱住伊，不讓伊外出而拉扯其衣服，伊始出手毆打告訴人，伊並
    沒有打當告訴人手部，只有打告訴人腰部而已云云。惟查：（一）被告於右揭時
    、地，徒手毆打告訴人腰部及手部之事實，業據告訴人乙○於偵查及本院審理時
    指訴綦詳，而告訴人乙○受有前揭傷勢，亦經醫師驗明，有財團法人私立中國醫
    藥學院北港附設醫院九十年三月六日所出具之診斷證明書一紙及照片六幀在卷可
    稽。（二）被告雖辯稱：告訴人乙○手部所受傷害，並非伊毆打所致，惟查被告
    供承當天告訴人抱住伊不讓伊出去，伊將上衣褪下，後來告訴人又抱住伊腿部，
    伊用手毆打告訴人腰部，讓告訴人放手，伊即出外等語（見本院九十年四月二十
    四日訊問筆錄），然被告出手朝向告訴人毆打之際，告訴人本非靜止不動任令被
    告毆打，而未加抵抗，則被告於乙○閃避或抵抗之情形下，其徒手毆傷告訴人之
    手部，致告訴人手部受有上開傷害，衡情亦與常情無違。是被告上開所辯，無非
    係事後卸責之詞，不足採信。本件事證明確，被告犯行應堪認定。
二、核被告所為，係犯刑法第二百七十七條第一項之傷害罪（屬家庭暴力防治法第二
    條第二項之家庭暴力罪）。爰審酌被告與告訴人間係夫妻關係，其因夫妻間意見
    不合、溝通不良而犯本案，所犯情節尚非重大，及其犯罪之動機、目的、手段、
    所生危害、犯後態度等一切情狀，量處如主文所示之刑，並諭知易科罰金之折算
    標準，以資懲儆。
據上論斷，應依刑事訴訟法第二百九十九條第一項前段、刑法第二百七十七條第一項
、第四十一條第一項前段，罰金罰鍰提高標準條例第一條前段、第二條，判決如主文
。
本案經檢察官林豐正到庭執行職務。
中      華      民      國      九十      年      四      月    三十    日
                                         臺灣雲林地方法院刑事第二庭
             法  官  冷  明  珍
右正本證明與原本無異
如不服本判決，應於判決送達後十日內，向本院提出上訴狀。（須附繕本）
                                             書記官  周  麗  雲
中      華      民      國      九十      年      四      月    三十    日
刑法第二百七十七條
傷害人之身體或健康者，處三年以下有期徒刑、拘役或一千元以下罰金。
犯前項之罪因而致人於死者，處無期徒刑或七年以上有期徒刑，致重傷者，處三年
以上十年以下有期徒刑。


司法院資訊處製作；財團法人民間司法改革基金會備份。
